臺灣雲林地方法院刑事判決　　　　　　　 94年度簡上字第8號
上　訴　人
即　被　告　乙○○　男　53歲.
上列上訴人因竊盜案件，不服本院斗六簡易庭93年度六簡字第40
7 號中華民國93年11月29日刑事簡易判決（聲請案號：台灣雲林
地方法院檢察署93年度核退偵字第252 號），提起上訴，本院管
轄之第二審合議庭判決如左：
    主      文
上訴駁回。
乙○○緩刑貳年。
    事實及理由
一、本案經本院審理結果，認第一審判決認事、用法及量刑均無
    不當，應予維持，並引用第一審判決書記載之事實、證據及
    理由。
二、本件上訴人即被告上訴意旨辯稱：車牌非竊取，是路上撿到
    的云云（詳本院卷22、38頁）。惟查，被告於本院自承：其
    所騎乘之機車，因為車牌過期，在斗六市鎮○路等待平交道
    號誌時，遭警扣留在派出所，並未歸還等語（詳本院卷39頁
    ）。依此，被告所騎乘之機車，因車牌過期，違規遭警扣留
    ，為繼續騎乘該車，且具有合法外觀，需有車牌掩飾。而車
    牌係以螺絲固定在機車尾部，非經他人刻意竊取，難以脫落
    。是被告有竊取車牌之動機，且其供述取得車牌情節，又與
    常情不符，應認被害人甲○○所有車牌，係遭被告竊取。至
    於拾獲時間及地點等情，被告先於93年7 月29日警詢供稱：
    係於92年底，在西螺鎮○○里○○○路旁拾獲云云（詳警卷
    1 頁）；復於93年8 月27日警詢時改稱：係於93年7 月25日
    ，在虎尾鎮○○里路旁拾獲云云（詳核退偵卷7 頁）。準此
    ，被告前後二次所供之時間及地點，均相去甚遠，實難輕信
    。綜上，本件事證明確，被告竊盜犯行，堪以認定。被告上
    訴意旨，否認犯罪，經核非有理由，應予駁回。末查，被告
    前未曾受有期徒刑以上刑之宣告，有卷附臺灣高等法院被告
    全國前案紀錄表在卷可稽，其因一時失慮，偶罹刑典，經此
    刑之宣告後，應知警惕而無再犯之虞，本院因認暫不執行其
    刑為當，併予以宣告緩刑2 年，用啟自新。
三、應依刑事訴訟法第455 條之1 第3 項、第373 條、第368 條
    ，刑法第74條第1款，判決如主文。
本案經檢察官丙○○到庭執行職務。
中　　華　　民　　國　　94　　年　　5 　　月　　31　　日
                  刑事第二庭    審判長法  官  林  輝  煌
                                      法  官  李  明  鴻
                                      法  官  柯  志  民
以上正本證明與原本無異
如不服本判決應於送達後10日內向本院提出上訴狀
                                      書記官　魏  輝  碩
中　　華　　民　　國　　94　　年　　5 　　月　　31　　日
論罪之法條全文：
刑法第320條
意圖為自己或第三人不法之所有，而竊取他人之動產者，為竊盜
罪，處五年以下有期徒刑、拘役或五百元以下罰金。
意圖為自己或第三人不法之利益，而竊佔他人之不動產者，依前
項之規定處斷。
前二項之未遂犯罰之。
